臺灣桃園地方法院民事裁定　　　　　　　96年度小上字第96號
上　訴　人　甲○○
被 上 訴人　乙○○
上列當事人間請求損害賠償事件，上訴人對於民國96年8 月28日
本院桃園簡易庭96年度壢小字第1738號第1 審判決提起上訴，本
院合議庭裁定如下：
    主      文
上訴駁回。
第二審訴訟費用新臺幣壹仟伍佰元由上訴人負擔。
    理      由
一、按對於小額程序之第1 審裁判之上訴，非以其違背法令為理
    由，不得為之，民事訴訟法第436 條之24第2 項定有明文。
    依同法第436 條之32第2 項準用同法第468 條、第469 條第
    1 款至第5 款規定，所謂違背法令，係指判決不適用法規或
    適用不當者，判決有同法第469 條第1 款至第5 款所列情形
    之一者，為當然違背法令。另按同法第436 條之25規定，上
    訴狀內應記載上訴理由，表明下列各款事項：1.原判決所違
    背之法令及其具體內容。2.依訴訟資料可認為原判決有違法
    令之具體事實。是提起小額程序第2 審上訴，如依民事訴訟
    法第436 條之32第2 項準用同法第468 條規定以第1 審判決
    有不適用法規或適用法規不當為理由時，其上訴狀或理由書
    應有具體之指摘，並揭示該法規之條項或其內容，若係成文
    法以外之法則，應揭示該法則之旨趣，倘為司法院之解釋或
    最高法院之判例，則應揭示該判解之字號或其內容，如依民
    事訴訟法第436 條之32第2 項準用同法第469 條第1 款至第
    5 款所列各款情形為理由時，其上訴狀或理由書，應揭示合
    於該條款之事實。上訴狀或理由書如未依此項方法表明者，
    即難認為已對原判決之違背法令有具體之指摘，其上訴自難
    認為合法（最高法院71年台上字第314 號判例意旨參照）。
二、本件為小額訴訟，上訴人對第1 審判決提起上訴，其上訴狀
    所載上訴理由略以：被上訴人於交通事故發生後，承諾若其
    應負交通肇事責任，願尊重法院判決，依上訴人之請求全額
    賠償，本件經台灣省桃園縣區車輛行車事故鑑定委員會鑑定
    及台灣省車輛行車事故覆議鑑定委員會鑑定，均認被上訴人
    有過失，上訴人則無肇事責任，則被上訴人應賠償系爭車輛
    修復費用新台幣（下同）32,160元，不復有任何按定率遞減
    法計算扣除折舊額之事。而上訴人因本件交通事故，被迫處
    理所生之人事費用、交通費用、存證信函及行動電話聯絡等
    費用，共請求被上訴人賠償20,458元，均有單據可證，原審
    未依事件發生始末及責任歸屬而判決，就此未判決分文賠償
    ，與常理有違。依本件交通事故發生責任歸屬，處理期間，
    上訴人東奔西跑生活步調雜亂，家庭工作無法如往常般生活
    ，被上訴人毫無誠意和解，連產物保險之理賠迄今不願申請
    ，更讓上訴人心力交瘁，上訴人仍主張被上訴人此部分應賠
    償20,458元，方符社會正義原則云云，經核其上訴理由並未
    具體表明原審判決有不適用法規、適用法規不當或民事訴訟
    法第469 條第1 款至第5 款所列情形，難謂已合法表明上訴
    理由，其上訴為不合法，依民事訴訟法第43 6條之32第2 項
    準用同法第444 條第1 項前段規定，應予裁定駁回其上訴，
    並依同法第436 條之32第1 項準用第436 條之19規定確定
    本件訴訟費用額如主文第2 項所示。
三、據上論結，本件上訴為不合法，依民事訴訟法第436 條之32
    第1 項、第2 項、第436 條之19、第444 條第1 項前段、第
    95條、第78條，裁定如主文。
中　　華　　民　　國　　96　　年　　11　　月　　12　　日
                  民事第三庭  審判長法　官　汪智陽
                                    法　官　張天民
                                    法　官　熊祥雲
以上正本係照原本作成。
不得抗告。
中　　華　　民　　國　　96　　年　　11　　月　　12　　日
                                    書記官　陳鳳怡
